臺灣臺南地方法院刑事裁定
110年度聲字第226號
聲  請  人  張筠韋
（即受刑人）        




上列聲明異議人即受刑人因肇事逃逸案件，以臺灣臺南地方檢察
署檢察官110年度執緝字第36號之執行指揮為不當，向本院聲明
異議，本院裁定如下：
    主  文
聲明異議駁回。
    理  由
一、本件聲明異議人即受刑人張筠韋（下稱聲明異議人）聲明異
    議意旨如下：




二、按受刑人或其法定代理人或配偶以檢察官執行之指揮為不當
    者，得向諭知該裁判之法院聲明異議，為刑事訴訟法第484
    條所明定。
三、本件聲明異議人關於「本院109年度交簡字第2797號肇事逃
    逸案件之有期徒刑6月」相關執行情形如下，先予敘明：
　1.本件聲明異議人前因肇事逃逸案件，經本院以109年度交簡
    字第2797號判處「張筠韋駕駛動力交通工具肇事，致人傷而
    逃逸，累犯，處有期徒刑陸月」確定，之後由臺灣臺南地方
    檢察署（下稱臺南地檢署）檢察官以109年度執字第9010號
    執行案件辦理之。
　2.嗣本件聲明異議人因業經本院於109年10月12日，以本院109
    年度南院刑緝字329號（本院109年度易字904號案件）通緝
    書發布通緝在案，檢察官乃於109年12月9日簽請檢察長准予
    對聲明異議人發布通緝，並以聲明異議人「三次均故意犯而
    受有期徒刑宣告，本案及前次均為累犯」及「通緝」為由，
    認因不執行所宣告之刑（即上開有期徒刑6月），難收矯正
    之效或難以維持法秩序，故不准本件有期徒刑6月之宣告得
    以易服社會勞動，且臺南地檢署亦於109年12月14日，以「
    南檢文執午緝字第2671號」通緝書對聲明異議人發布通緝，
    有該等刑案資料查註紀錄表、通緝案件資料表、簽文、通緝
    書及「易服社會勞動審查表」附卷可憑（見109年度執字第9
    010號影卷第21、35、37、39及41頁）。
　3.嗣聲明異議人於110年1月15日，在桃園機場第一航廈前，遭
    桃園市政府警察局蘆竹分局員警緝獲，「惟當時因屬防疫期
    間，聲明異議人需要隔離14天，當時臺南地檢署未有視訊設
    備，故均未訊問聲明異議人，但已經發予歸案證明，且以南
    檢文執午銷字第132號撤銷通緝書辦理撤銷通緝，並通知聲
    明異議人隔離結束後，應自行向檢察署報到，亦發有110年
    度執緝字第36號執行案件於110年2月4日上午10時20分之開
    庭通知，但聲明異議人收受通知後，無正當理由未到庭」，
    符合拘提標準，拘提無著，臺南地檢署於110年3月25日，以
    「南檢文執午緝字第583號」通緝書對聲明異議人發布通緝
    ，有上開蘆竹分局通緝案件移送書影卷、檢警聯繫紀錄表、
    檢察署點名單、臺南地檢署110年1月15日通緝人犯歸案證明
    書、臺南地檢署110年1月20日「南檢文執午銷字第132號」
    撤銷通緝書、刑事執行案件進行單、送達證書、拘票、員警
    拘提無著報告書及上開「南檢文執午緝字第583號」通緝書
    附卷可憑（見110年度執緝字第36號影卷第7、9、23、45、4
    7、49至53、65、75、79、91至107、121頁），並有本院110
    年6月16日公務電話紀錄單1紙在卷可查（見本院卷第65頁）
    。
　4.又本件聲明異議人再予逃匿後，臺南地檢署於110年7月27日
    ，另案以「南檢文執午緝字第1232號」通緝書對聲明異議人
    發布通緝，之後聲明異議人於110年11月6日起，經臺南地檢
    署以110年度歸緝字第39號發監執行等情，有臺灣高等法院
    被告前案紀錄表在卷可憑，上開諸端並經本院調閱相關執行
    卷宗核閱無訛。
　5.另本件聲明異議於110年2月2日，向臺南地檢署提出聲請延
    緩執行狀，並表示欲對本件有期徒刑6月聲請易服社會勞動
    之意，且已向本院聲明異議，惟臺南地檢署之110年2月4日
    執行傳票，業已註明「本件不得社勞」等語，檢察官並傳喚
    本件聲明異議人於110年3月2日上午10時00分到案執行無著
    等情，有刑事執行案件進行單、聲請延緩執行狀、執行傳票
    及送達證書附卷可憑（見110年度執緝字第36號影卷第53至6
    5、75、至81頁），併為說明。　　
四、本件聲請經詢問檢察官後，其意見為：臺南地檢署110年度
    執緝字第36號案件因符合檢察機關辦理易服社會勞動作業要
    點第5條㈧應認有「確因不執行所宣告之刑，難收矯正之效或
    難以維持法秩序」及㈨得認有「確因不執行所宣告之刑，難
    收矯正之效或難以維持法秩序」之規定，於通緝前業經審核
    不准易服社會勞動等語，有臺南地檢署110年2月22日南檢文
    己110執緝36字第11090100499號函附卷可憑（見本院卷第29
    頁）。　　　　
五、經查：
　1.本件聲明異議人因「於102年5月間」故意所犯之修正前刑法
    第349條第1項之收受贓物罪，經本院以105年度訴字第325號
    判處「張筠韋收受贓物，累犯，處有期徒刑肆月，如易科罰
    金，以新臺幣壹仟元折算壹日」，於106年5月31日確定。
　2.本件聲明異議人因「於104年8月30日至同年9月2日」故意所
    犯之毒品危害防制條例第11條第5項之罪，經本院以104年度
    審簡字第564號判處「張筠韋持有第三級毒品純質淨重二十
    公克以上，累犯，處有期徒刑參月，如易科罰金，以新臺幣
    壹仟元折算壹日」，於105年1月18日確定，上開2案件而於1
    06年11月6日易科罰金執行完畢。
　3.本件聲明異議人因「於103年12月29日、104年2月7日、104
    年10月16日」故意各犯之刑法第302條剝奪他人行動自由罪
    ，經本院以105年度訴字第788號判處「張筠韋幫助犯剝奪他
    人行動自由罪，累犯，處拘役肆拾日，如易科罰金，以新臺
    幣壹仟元折算壹日。又共同犯剝奪他人行動自由罪，累犯，
    處有期徒刑參月，如易科罰金，以新臺幣壹仟元折算壹日。
    又共同犯剝奪他人行動自由罪，累犯，處有期徒刑肆月，如
    易科罰金，以新臺幣壹仟元折算壹日。上開有期徒刑部分，
    應執行有期徒刑陸月，如易科罰金，以新臺幣壹仟元折算壹
    日」，於107年2月5日確定，而於107年5月28日易科罰金執
    行完畢。
　4.本件聲明異議人因「於109年3月2日」持刀故意所犯之刑法
    第305條之恐嚇危害安全罪，經本院以109年度簡字第3325號
    判處「張筠韋犯恐嚇危害安全罪，累犯，處拘役肆拾日，如
    易科罰金，以新臺幣壹仟元折算壹日」，於110年2月9日確
    定。
　5.本件聲明異議人因「於109年3月2日」所犯之刑法第140條第
    1項前段之侮辱公務員罪，經本院以110年度簡字第168號判
    處「張筠韋犯侮辱公務員罪，累犯，處拘役參拾日，如易科
    罰金，以新臺幣壹仟元折算壹日」，於110年3月2日確定。
  6.本件聲明異議人因「於108年10月29日」所犯之刑法第185條
    之4之駕駛動力交通工具肇事，致人傷而逃逸罪，經本院以1
    09年度交簡字第2797號判處「張筠韋駕駛動力交通工具肇事
    ，致人傷而逃逸，累犯，處有期徒刑陸月」確定。
六、按有下列情形之一者，應認有確因不執行所宣告之刑，難收
    矯正之效或難以維持法秩序之事由：1.三犯以上且每犯皆因
    故意犯罪而受有期徒刑宣告之累犯；．．．。又按有下列情形
    之一者，得認有確因不執行所宣告之刑，難收矯正之效或難
    以維持法秩序之事由：1.經通緝或拘提到案者．．．。；檢察
    機關辦理易服社會勞動作業要點第5點第8項第1款、第9項第
    1款分別設有明文。
七、經本院核閱前揭執行案卷，並參酌前引臺灣高等法院被告前
    案紀錄表及聲明異議人相關判決、執行資料之結果，其中聲
    明異議人先後有暴力為妨害自由、剝奪他人行動自由等罪行
    ，且其案件有「將被害人置於自己實力支配之下，迫使其等
    答應一定條件，以達談判目的，其恣意侵害他人自由，且在
    拘束被害人之自由期間，以恐嚇、毆打等手段加諸其身，使
    其等飽受驚嚇，甚有可責」之狀況，該鄧案件嗣經易科罰金
    完畢。故而，綜觀卷證資料，應認檢察官已一併考量聲明異
    議人於前案之多次妨害自由與本案之肇事逃逸罪，共計三次
    均故意犯而受有期徒刑宣告，本案及前次均為累犯，並有未
    依限到案接受本件有期徒刑6月之執行，先後2次逃匿遭受通
    緝之情事，而認生聲明異議人如不入監執行所宣告之刑，難
    收矯正之效或難以維持法秩序，核與前揭檢察機關辦理易服
    社會勞動作業要點第5點第8項第1款、第9項第1款規定之「
    三犯以上且每犯皆因故意犯罪而受有期徒刑宣告之累犯」、
    「經通緝或拘提到案者」相符，則執行檢察官據此聲明異議
    人個人之客觀具體情狀，否准異議人本件肇事逃逸罪之易服
    社會勞動，誠屬法律授權檢察官所行使之合義務性裁量，自
    無違法或不當可言，尚難認檢察官裁量權之行使有何裁量瑕
    疵可言。
八、綜上，本件檢察官於指揮執行時，已充分審查、考量聲明異
    議人若不入監執行，確實難收矯正之效等情節，始決定不予
    准許易服社會勞動，核屬法律授權檢察官所行使之合義務性
    裁量權限，自無違法或不當之處，自難據此認定檢察官之執
    行指揮處分有何違誤之處。再者，本件聲明異議人屢屢故意
    恣意犯罪，且未依限到案接受本件有期徒刑之執行，先後2
    次逃匿遭受通緝等情，益徵本件聲明異議人確有因不執行所
    宣告之刑，難收矯正之效或難以維持法秩序之事由。從而，
    本件聲明異議為無理由，應予駁回。
中　　華　　民　　國　　110 　年　　11　　月　　29　　日
                  刑事第十六庭  法  官  盧鳳田
以上正本證明與原本無異。
如不服本裁定，應於收受送達後5日內向本院提出抗告狀。（應
附繕本）
                                書記官  洪筱喬
中　　華　　民　　國　　110 　年　　11　　月　　29　　日